臺灣高雄地方法院刑事判決　　　　　　　100年度易字第395號
公　訴　人　臺灣高雄地方法院檢察署檢察官
被　　　告　劉玉緣
上列被告因傷害等案件，經檢察官提起公訴（99年度偵字第2085
2 號、第27532 號），本院判決如下：
    主  文
劉玉緣犯恐嚇危害安全罪，處拘役伍拾日，如易科罰金，以新臺
幣壹仟元折算壹日；又犯傷害罪，處有期徒刑貳月，如易科罰金
，以新臺幣壹仟元折算壹日。
    事  實
一、劉玉緣與陳政宏係夫妻關係，陳萬向、陳王春菊則為陳政宏
    之父、母親，渠等共同居住在高雄市林園區○○○路427 之
    4 號。劉玉緣於民國99年5 月15日22時30分許，在上址2 樓
    與陳政宏因管教子女之問題而發生爭執，竟基於恐嚇危害安
    全之犯意，於2 樓房間外面，提腳踹門並向陳政宏恫稱：「
    要給你死得很難看，不見棺材不掉淚」等語，以此加害生命
    之事恐嚇陳政宏，致陳政宏心生畏懼而危害於安全。嗣於上
    址2 樓隔壁房間休息之陳萬向、陳王春菊，聽聞劉玉緣與陳
    政宏衝突之聲響後，即出面欲加以勸阻，劉玉緣竟怒氣未平
    ，將陳王春菊推開致其跌坐於浴室旁之水桶內，復基於傷害
    之犯意，拿起置放於2 樓浴室門口之拖把向陳政宏揮擲，陳
    萬向見狀上前阻擋而遭劉玉緣持拖把擊中左手及左肩等處，
    致受有左手臂壓痛、左手線狀抓傷（5 ×4.5 公分）、左手
    背挫傷（1.2 ×2 公分）、瘀血（5 ×4.5 公分）、左上臂
    壓痛（5 ×6 公分）等傷害。
二、案經陳政宏、陳萬向訴由高雄市政府警察局林園分局報告臺
    灣高雄地方法院檢察署檢察官偵查起訴。
    理  由
壹、證據能力部分：
一、按被告以外之人於審判外之言詞或書面陳述，除法律有規定
    者外，不得作為證據。被告以外之人於檢察事務官、司法警
    察官或司法警察調查中所為之陳述，與審判中不符時，其先
    前之陳述具有較可信之特別情況，且為證明犯罪事實存否所
    必要者，得為證據，刑事訴訟法第159 條第1 項、第159 條
    之2 分別定有明文。查證人即告訴人陳政宏、陳萬向於警詢
    證述與被告發生爭執之過程，均與渠等於本院審理時具結證
    述之內容大致相符。因上開證人之警詢筆錄係屬審判外之陳
    述，應屬傳聞證據，且被告劉玉緣亦爭執其證據能力，是依
    前揭法條規定，上開2 人之警詢筆錄，應均無證據能力。
二、次按被告以外之人於審判外之陳述，雖不符刑事訴訟法第
    159 條之1 至第159 條之4 之規定，而經當事人於審判程序
    同意作為證據，法院審酌該言詞陳述或書面陳述作成時之情
    況，認為適當者，亦得為證據，刑事訴訟法第159 條之5 第
    1 項定有明文。本案檢察官、被告於本院審判程序時，就本
    判決所引用之其他審判外言詞或書面陳述，均明示同意有證
    據能力，本院審酌該具有傳聞證據性質之證據，其取得過程
    並無瑕疵，與待證事實具有關聯性，證明力非明顯過低，以
    之作為證據係屬適當，認俱有證據能力。
貳、實體方面：
一、訊據被告固坦承於上揭之時間、地點與告訴人陳政宏發生爭
    執，惟矢口否認有恐嚇危害安全及傷害之犯行，辯稱：該日
    因小孩亂丟衣服而與陳政宏發生爭執，陳政宏於是就罵髒話
    並出手打伊，陳萬向當時有出面拉其手臂而導致伊受傷，伊
    沒有恐嚇陳政宏，亦無持拖把打傷陳萬向，當時2 樓並無拖
    把云云。
二、經查：
（一）被告與告訴人陳政宏係夫妻關係，並與陳政宏之父、母親
      陳萬向、陳王春菊共同居住在高雄市林園區○○○路427
      之4 號，被告與告訴人陳政宏於前揭時間、上址之2 樓，
      因孩子管教問題而發生爭執，告訴人陳萬向聽聞後即出面
      加以勸阻等情，業經證人陳政宏、陳萬向證述綦詳，被告
      亦不否認上情，此部分之事實（被告有無恐嚇危害安全及
      傷害之犯行，詳後論述），應堪予認定。
（二）證人陳政宏迭於偵訊及本院審理時證稱：於上揭時間，因
      劉玉緣打小孩，我叫她不要這樣並請她離開房間，後來劉
      玉緣就在門口踹門並恐嚇我說「要給你死得很難看，不見
      棺材不掉淚」，我母親見狀有拉住劉玉緣，但遭她大力推
      倒在水桶那邊，後來劉玉緣從浴室拿拖把要打我，父親因
      為擋在我前面而遭打到手及肩膀等語明確（偵一卷第6 頁
      ，本院卷第41頁、第42頁），核與證人陳萬向於偵訊及本
      院審理時所證述：當天我在房間聽到媳婦（即被告）踹門
      聲、孫子在哭，我就出來看發生什麼事，被告在踹門時有
      對我兒子說「要給你死得很難看，不見棺材不掉淚」，當
      時我老婆也出來要被告算了，因被告的力氣很大，就把我
      老婆推倒跌坐在浴室旁水桶，我趕緊拉起老婆並要把被告
      推回房間，但被告又跑回來浴室旁拿拖把的水桶要丟我兒
      子，被我攔住，被告遂再拿拖把要打我兒子，因我兒子在
      我身後，老婆坐在旁邊，我舉手要攔住拖把，就被拖把的
      柄打到肩膀，後來被告爬到3 樓樓梯口丟拖把下來，我因
      為要接住而被打到等情（偵一卷第7 頁，本院卷第44頁背
      面、第45頁）大致相符。再觀之證人陳萬向所述被告持以
      攻擊之拖把（照片參警卷第16頁），係屬前端為棉布、後
      端為長條狀木製之柄桿，若持該拖把之木柄處攻擊他人，
      當可造成他人之身體外傷，被告應當知之甚明，且陳萬向
      於該次衝突中受有左手臂壓痛、左手線狀抓傷（5 ×4.5
      公分）、左手背挫傷（1.2 ×2 公分）、瘀血（5 ×4.5
      公分）、左上臂壓痛（5 ×6 公分）傷害等情，有陳中柱
      外內科醫院出具之驗傷診斷書（警卷第15頁）1 紙在卷可
      稽，此與其所證述舉手為阻擋被告持拖把攻擊，而遭打傷
      之客觀情狀亦為吻合。復參以被告與告訴人陳政宏、陳萬
      向同住於一處，且案發時正值夜間時分，一旦有任何音量
      較高之喧嘩聲響，陳萬向當可清楚聽悉，故證人陳萬向證
      述聽見被告恫嚇陳政宏等語，並出面欲阻止雙方衝突乙節
      ，尚無悖於常理之處。因陳政宏、陳萬向與被告係屬夫妻
      、公媳間之親屬關係，雖因教養子女問題而生齟齬，但雙
      方並無仇恨之情，為求家庭和諧及子女能有完整之家庭照
      料，證人陳政宏、陳萬向應無虛偽證述故意誣陷被告入罪
      之動機與必要。是稽之上開各情，足徵被告以「要給你死
      得很難看，不見棺材不掉淚」向告訴人陳政宏恫稱，並持
      拖把打傷告訴人陳萬向之事實，應堪予認定。
（三）被告雖尚辯以該次衝突曾遭陳萬向拉其手臂而致受有左前
      臂抓傷，伊並無施暴，並提出高雄榮民總醫院受理家庭暴
      力事件驗傷診斷書1 紙為證云云（本院審易卷第19頁）。
      惟觀該驗傷診斷書之「依受害者主訴以何種外力造成之傷
      害」乙欄所載，被告係稱遭其丈夫（即陳政宏）徒手抓傷
      ，核與其所辯之上情迥異，且告訴人陳政宏於本案發生後
      向本院聲請民事通常保護令，被告於訊問過程中辯稱其身
      體之傷勢係陳政宏從後面衝出來用手「掐」住她的脖子，
      用腳「踢」她的大腿所造成等情，有訊問筆錄影本1 份（
      本院99年度家護字第921 號民事聲請卷第22頁）可參，顯
      與診斷書上所載係受頸部「抓傷」及左前臂「抓傷」之傷
      勢有所不符，此亦為上開民事通常保護令認定屬實。因被
      告所辯前情，僅為其個人片面之詞，並無其他證據可資佐
      證，且其所述，尚有上開堪疑之處，足見其所執之辯，難
      可為被告有利之認定。另清潔所用之拖把，依打掃之用途
      及目的，置放於浴室或他處，本即合乎常理，復為證人陳
      政宏於本院審理時證述浴室外面本即有拖把及水桶，是其
      母親在拖地使用等情明確（本院卷第43頁背面），是被告
      另辯以當時2 樓並無證人所述之拖把云云，徒為卸責之詞
      ，難予採信。
（四）綜上，被告上開恐嚇、傷害之犯行，事證均足明確，堪以
      認定，應予依法論科。
四、核被告所為，係犯刑法第305 條之恐嚇危害安全罪、同法第
    277 條第1 項之傷害罪。被告所犯上開犯行，犯意各別，行
    為互殊，應予分論併罰。爰審酌被告與告訴人陳政宏、陳萬
    向為夫妻、公媳之親屬關係，且同居於一室，本應相互關懷
    、尊重並維護家庭之和諧，竟無視於此率爾出言恐嚇並持拖
    把攻擊，造成告訴人陳政宏心生畏懼、陳萬向受有前揭所述
    之傷勢，已嚴重破壞倫常及影響家庭安寧，且一再飾詞狡辯
    ，毫無悔意，所為非是，惟念其於本案犯行前，並無刑事前
    科紀錄，素行尚稱良好，有臺灣高等法院被告前案紀錄表1
    份附卷可稽，並參酌犯罪動機、手段、目的等一切情狀，分
    別量處如主文所示之刑，並諭知易科罰金之折算標準，以資
    懲儆。
據上論斷，應依刑事訴訟法第299 條第1 項前段，刑法第305 條
、第277 條第1 項、第41條第1 項前段，刑法施行法第1 條之1
，判決如主文。
本案經檢察官顏漢文到庭執行職務。
中    華    民    國   100    年    5     月    17    日
                  刑事第十二庭  審判長法  官  黃建榮
                                      法  官  陳川傑
                                      法  官  林勳煜
以上正本證明與原本無異。
如不服本判決應於收受判決後10日內向本院提出上訴書狀，並應
敘述具體理由。其未敘述上訴理由者，應於上訴期間屆滿後20日
內向本院補提理由書(均須按他造當事人之人數附繕本)「切勿逕
送上級法院」。
中    華    民    國   100    年    5     月    17    日
                                      書記官  莊正彬
附錄本判決論罪科刑法條
中華民國刑法第305條
（恐嚇危害安全罪）
以加害生命、身體、自由、名譽、財產之事，恐嚇他人致生危害
於安全者，處2 年以下有期徒刑、拘役或3 百元以下罰金。
中華民國刑法第277條
（普通傷害罪）
傷害人之身體或健康者，處3 年以下有期徒刑、拘役或1 千元以
下罰金。
犯前項之罪因而致人於死者，處無期徒刑或7 年以上有期徒刑；
致重傷者，處3 年以上10年以下有期徒刑。